---
title: "Desafio 1"
author: "Débora"
date: "5/8/2022"
output:
   html_document:
    df_print: paged
---

```{r setup, include=FALSE}
knitr::opts_chunk$set(echo=FALSE, error=FALSE, warning=FALSE, message=FALSE)
```


```{r}
#Abrindo a biblioteca
library(tidyverse)
```
# Tabela "Votação nominal por município e zona" de SP ano 2012
```{r}
#Baixando os dados
votos_sp <- read_delim("Desafios/Desafio_1/votacao_candidato_munzona_2012/votacao_candidato_munzona_2012_SP.txt",  delim = ";",
                    locale = locale(encoding='latin1'),
                    col_names = c("DATA_GERACAO", "HORA_GERAÇÃO", "ANO_ELEICAO", "NUM_TURNO", "DESCRICAO_ELEICAO", "SIGLA_UF", "SIGLA_UE", "CODIGO_MUNICIPIO","NOME_MUNICIPIO", "NUMERO_ZONA", 
"CODIGO_CARGO", "NUMERO_CANDIDATO", "SQ_CANDIDATO", "NOME_CANDIDATO","NOME_URNA_CANDIDATO", "DESCRICAO_CARGO", "COD_SIT_CAND_SUPERIOR", "DESC_SIT_CAND_SUPERIOR", "COD_SIT_CANDIDATO", "DESC_SIT_CANDIDATO","COD_SIT_CANDIDATO_TOT", "DESC_SIT_CAND_TOT", "NUMERO_PARTIDO", "SIGLA_PARTIDO", "NOME_PARTIDO", "SEQUENCIAL_LEGENDA", "NOME_COLIGACAO", "COMPOSICAO_LEGENDA", "TOTAL_VOTOS"))

votos_sp
```


# Questões

3. Uma linha significa as informações e votos referentes à um candidato.


4. Tabela filtrada com as colunas necessárias
```{r}
#Selecionando a tabela de votos com apenas as variaveis necessárias
votos_sp_filtrada <- votos_sp %>% select(NUM_TURNO,NOME_CANDIDATO,NOME_URNA_CANDIDATO,DESC_SIT_CAND_TOT,CODIGO_MUNICIPIO,DESCRICAO_CARGO)
votos_sp_filtrada
```
5. 
```{r}
#filtrando apenas as observações do primeiro turno
prim_turno <- votos_sp_filtrada %>% filter(NUM_TURNO==1)
prim_turno
```
6. 
```{r}

#verificando candidatos únicos para prefeito
dist_prefeito <- prim_turno %>% filter(DESCRICAO_CARGO=="PREFEITO") %>% 
  distinct(NOME_CANDIDATO)
```


```{r}
#renomeando a variável DESC_SIT_CANDIDATO_TOT para RESULTADO
prim_turno %>% rename(RESULTADO = DESC_SIT_CAND_TOT )

```
8. Contando apenas os candidatos a prefeito no primeiro turno que tem seu nome de urna igual ao seu nome completo,obtemos 116 candidatos, o que representa 0,057% do total de candidatos para prefeito no primeiro turno .
```{r}
#filtrando as observações onde o nome de urna do candidato é igual ao nome completo
nome_urna <- prim_turno %>% filter(DESCRICAO_CARGO=="PREFEITO", NOME_CANDIDATO==NOME_URNA_CANDIDATO) %>% 
  distinct(NOME_CANDIDATO)
116/2026

```




