---
title: "Exercício1"
author: "Débora Guerra Peixe"
date: "4/8/2022"
output:
  word_document: default
  html_document: default
---

```{r setup, include=FALSE}
knitr::opts_chunk$set(echo = TRUE)
```

Instalação e carregamento do pacote dslabs
```{r}
#install.packages("dslabs")
library("dslabs")
data("gapminder")

```
Respostas 

1. O banco de dados gapminder possui 10.545 observações com 9 variáveis e seus tipos, que são: Country (Discreta nominal), year (Discreta inteira), infant_mortality (contínua), life_expectancy (contínua), fertility (contínua), population (contínua), gdp (contínua), continent (Discreta nominal), region (Discreta nominal).Cada observação é um dado correspondente ao país presente naquela linha e à variável presente na coluna.


2. nrow calcula a quantidade de linhas do data frame, ncol calcula a quantidade de colunas do data frame e colnames extrai o nome das colunas.
```{r}
nrow(gapminder)

```
```{r}
ncol(gapminder)
```

```{r}
colnames(gapminder)
```
3. 
```{r}
ncol(gapminder)*nrow(gapminder)
```
4. 
A função head mostra apenas as primeiras observações do data frame
```{r}
head(gapminder)
```
